臺灣高等法院交通事件裁定　　　　　 100年度交抗字第1048號
抗　告　人　林建宏
上列抗告人因違反道路交通管理處罰條例案件，不服臺灣宜蘭地
方法院，中華民國100年7月13日所為裁定（100年度交聲字第45
號），提起抗告，本院裁定如下：
    主  文
抗告駁回。
    理  由
一、原裁定意旨略以：
(一)本件抗告人即受處分人林建宏於民國99年5月31日上午9時11
    分許，駕駛車牌號碼7638-EH號自用小客車行經國道3號樹林
    收費站南向第12車道（電子收費車道）時，未依規定繳納通
    行費（無卡片或其他問題致未完成扣款，經通知補繳，繳費
    期限99年7月12日止未補繳），嗣經遠通電收股份有限公司
    （下稱遠通電收公司）送達補繳通知，由抗告人之子於99年
    6月23日收受後，抗告人並未於補繳期限內繳納之事實，有
    舉發違反道路交通管理事件通知單、採證照片（見原審卷第
    15頁）、遠通電收公司100年4月8日總發字第10000319號函
    （見原審卷第35頁）、交通部臺灣區○道○○○路局委託遠
    通電收公司補繳通行費及作業處理費通知單（下稱補繳通行
    費通知單）及高速公路管理局委託遠通電收公司辦理電子收
    費業務送達證書（下稱送達證書）各1份（見原審卷第50至
    53頁）附卷可參。
(二)依遠通電收公司函覆稱：「二、鈞院函詢車號7638-EH於99
    年5月31日，行經國道電子收費ETC樹林北向車道之扣款情況
    ，說明如下：(一)依車號7638-EH號交易紀錄查得使用之電
    子收費儲值卡（下稱儲值卡，卡號0000000000000000），依
    儲值卡交易紀錄顯示，該卡於99年5月30日14時51分許，於
    本公司中壢門市完成儲值作業，加值後卡片餘額為新臺幣（
    下同）2,040元。……(三)查該儲值卡於上述日期儲值後，
    成功扣款交易共50筆，且連續無中斷情形，可知該儲值卡並
    無異常或損壞情事，且上述扣款失敗之交易該e通機並無異
    常之顯示」等情，有遠通電收公司100年4月8日總發字第100
    00319號函（見原審卷第35頁）、客戶服務系統畫面（見原
    審卷第33頁）及ETC收費車道扣款查詢表各1份（見原審卷第
    33頁背面至第34頁）在卷可稽。
(三)再者，抗告人持用之儲值卡金額，於上開儲值後第一次成功
    扣繳通行費之99年6月1日上午8時45分26秒許之前，係新台
    幣（下同）2,040元，核與抗告人於99年5月30日14時51分許
    ，完成儲值作業後之金額2,040元相符，有ETC收費車道扣款
    查詢表可考（見原審卷第33頁）。足見抗告人持用之儲值卡
    在99年5月31日上午9時11分行經樹林收費站時，確無扣款之
    事實。則抗告人於99年5月31日上午9時11分許，駕駛車牌號
    碼7638-EH號自用小客車行經國道3號樹林收費站南向第12車
    道時，未扣款成功，無論是何原因，遠通電收公司既已送達
    補繳通知，並由抗告人之子於99年6月23日收受，則抗告人
    自應於補繳期限內繳納通行費。然卻捨此不為，任令補繳期
    間經過，而遭原處分機關裁罰，自係抗告人之行為所致。抗
    告人前揭辯解，要不足採。
(四)綜上，抗告人於上開時、地開車，有未依規定繳交國道通行
    費之行為，足以認定。原處分機關援引道路交通管理處罰條
    例第27條第1項規定，裁處抗告人罰鍰3,000元，於法並無不
    合。本件異議為無理由，應予駁回。
二、抗告意旨略以：抗告人每次增值都有檢查卡片，有超額或未
    成交都必補足金額；且本件抗告人確已繳納過路費，均有單
    據在卷可稽，是本件並無違規情事，爰請求明察以保護用路
    人權益等語。
三、經查：
(一)抗告人於上揭時、地，駕駛系爭車輛行經國道3號樹林收費
    站南向第12車道（電子收費車道）之事實，為抗告人所不爭
    執（見原審卷第26頁），並有舉發違反道路交通管理事件通
    知單、採證照片（見原審卷第15頁）在卷可稽。又抗告人所
    駕駛之車輛通過上開電子收費車道時，因其他問題致未完成
    扣款繳交通行費，經遠通電收公司製作補繳通行費通知單通
    知補繳，補繳期限至99年7月12日止，該補繳通行費通知單
    於99年6月23日送達抗告人住所，由抗告人之子收受後，抗
    告人並未於補繳期限內繳納之事實，有遠通電收公司100年4
    月8日總發字第10000319號函（見原審卷第35頁）、補繳通
    行費通知單、送達證書（見原審卷第50至53頁）、交通部臺
    灣區○道○○○路局頭城收費站99年9月29日高頭稽字第099
    0001807號函（見原審卷第6頁）等件附卷足資佐證，此部分
    事實，自堪認定。
(二)抗告人雖以前詞置辯，然查：依遠通電收公司100年3月21日
    總發字第10000249號函所附客戶服務系統畫面所示（見原審
    卷第33頁），抗告人於99年5月30日14時51分許，完成2,000
    元之儲值作業後，其儲值卡內之金額為2,040元，而於儲值
    後第一次成功扣繳通行費之時間，係在99年6月1日上午8時
    45分26秒，儲值卡所剩餘額為2,000元。又依遠通電收公司
    100年4月8日總發字第10000319號函所示：抗告人所持之儲
    值卡於上述日期儲值後，成功扣款交易共50筆，且連續無中
    斷情形（見原審卷第35頁）。足見抗告人駕駛系爭車輛於99
    年5月31日上午9時11分許，行經國道3號樹林收費站南向第
    12車道（電子收費車道）時，其除儲值卡確有因不明原因導
    致無任何扣款紀錄之情事，此與於儲值卡辦理儲值時，檢查
    有無因餘額不足致生超額使用暨補足金額等情，要屬二事，
    是抗告人所辯，尚非足採。
(三)綜上所述，原裁定依憑卷內相關證據資料，認定抗告人確有
    本件未依規定繳費之違規事實，已詳敘其證據取捨認定之理
    由，並對抗告人所辯各情認不足採，詳以指駁，而駁回抗告
    人異議之聲明。經核並無不合。抗告意旨猶執前詞置辯，為
    無理由，應予駁回。
四、應依道路交通管理處罰條例第89條，道路交通事件處理辦法
    第25條，刑事訴訟法第412條，裁定如主文。
中    華    民    國   100    年    8     月    11    日
                  刑事第五庭審判長法  官  李英勇
                                  法  官  劉秉鑫
                                  法  官  白光華
以上正本證明與原本無異。
不得再抗告。
                                  書記官  廖鴻勳
中    華    民    國   100    年    8     月    11    日